Inventaris van het archief van de Directie Beheer Landbouwgronden te Utrecht, 1969-1987
Nationaal Archief, Den Haag
Directie Beheer Landbouwgronden (Hoofddirectie te Utrecht)
DBL
1969-1987
merendeel 1976-1987
5170
8.50 meter; 102 inventarisnummers.
Normale geschreven, getypte en gedrukte documenten, geen bijzondere handschriften.
Nationaal Archief, Den Haag
Directie Beheer Landbouwgronden
Het archief bestaat onder meer uit stukken betreffende intern overleg binnen de Directie Beheer Landbouwgronden, begroting, en de Wet Agrarisch Grondverkeer.
Archiefvorming
Geschiedenis van de archiefvormer
De volledige historische achtergronden en ontwikkelingen van de Directie Beheer Landbouwgronden zijn uitgebreid beschreven in de volgende publicaties:
35. Pacht- en Grondprijsbeleid. Institutioneel onderzoek naar twee beleidsterreinen die zich begeven op het deeltaakgebied prijsbeheersing van de landbouwgronden, 1945-1993 (samenstelling: drs. C.K. Berghuis en drs. A.S. Fris; ISBN 90-74442-37-4), 's-Gravenhage 1996.
79. Natuur- en landschapsbeheer en relatienotabeleid. Een institutioneel onderzoek naar taken en handelingen van actoren op de beleidsterreinen natuur- en landschapsbeheer (1945-) en relatienotabeleid (1947-) (samenstelling: drs. N. van Oldenbeek en drs. A. Fris; ISBN 90-74442-78-1), 's-Gravenhage 2000.
Geschiedenis van het archiefbeheer
De verwerving van het archief
Het archief is krachtens bepalingen van de Archiefwet overgebracht.
Inhoud en structuur van het archief
2.11
Selectie en vernietiging
Voor de selectie werd gebruik gemaakt van:
De selectielijst voor de neerslag van de handelingen van de minister van LNV binnen het beleidsterrein Grondprijsbeleid over de periode 1945 - 1993' (vastgesteld exemplaar, kenmerk 98.147.RWS/JW d.d. 04-03-1998, Stcrt. 1998, 51).
De selectielijst voor de neerslag van de handelingen van de minister van LNV binnen het beleidsterrein Relatienotabeleid over de periode 1945 - 1995' (vastgesteld exemplaar, kenmerk 98.148.RWS/JW d.d. 04-03-98, Stcrt. 1998, 61).
De bescheiden die volgens de selectielijsten vernietigd kunnen worden zijn teruggestuurd naar de beheerder. Het te bewaren bestand is overgedragen aan het Nationaal Archief.
Ordening van het archief
Het archief is allereerst ingedeeld naar beleidsterrein. Met een beleidsterrein wordt bedoeld een afgebakend onderwerp van overheidsbemoeienis, in dit geval dus: "Grondprijsbeleid", "Natuur- en landschapsbeheer en relatienotabeleid", en daarnaast "Ondersteunende processen".
Per beleidsterrein is het archief onderverdeeld naar handeling. Per handeling zijn de beschrijvingen van de dossiers vermeld. Een handeling wordt verricht door een actor ter uitvoering van een taak, of op grond van een wettelijke bevoegdheid. Een actor is een overheidsinstelling die bevoegd is zelfstandig op te treden (bijvoorbeeld een minister) binnen het beleidsterrein. Op een beleidsterrein treden meerdere actoren handelend op.
Aanwijzingen voor de gebruiker
Openbaarheidsbeperkingen
Volledig openbaar.
Materiële beperkingen
Andere toegang
Het archief was aanvankelijk beschreven in de Institutionele Toegangen:
5.000.5170 - Institutionele Toegang op de gegevensbestanden met betrekking tot de organisatie en personeel van de organisatieonderdelen van de Directie Beheer Landbouwgronden van het Ministerie van Landbouw, Natuur en Voedselkwaliteit over de periode, 1964-1996
5.035a.5170 - Institutionele Toegang op de gegevensbestanden met betrekking tot het beleidsterrein Grondprijsbeleid over de periode 1966 - 1987
5.079b.5170 - Institutionele Toegang op de gegevensbestanden met betrekking tot het beleidsterrein Relatienotabeleid over de periode 1969 - 1996
Aanvraaginstructie
Openbare archiefstukken kunnen online worden aangevraagd en gereserveerd. U kunt dit ook via de terminals in de studiezaal van het Nationaal Archief doen. Om te kunnen reserveren dient u de volgende stappen te volgen:
U maakt een profiel aan op www.gahetna.nl, en logt vervolgens in
Via de archiefinventaris (alleen de beschrijvingen met rode nummers) selecteert u het gewenste archiefstuk door op de knop 'Reserveren' te klikken
In het volgende scherm geeft u aan op welke dag u het archiefstuk wilt inzien
Indien u zich bevindt in de studiezaal en een tafelnummer heeft ontvangen kunt u dit nummer vermelden. Als u geen tafelnummer heeft kunt u tafelnummer 777 laten staan
Vervolgens bevestigt u uw reservering door deze te versturen.
Verwant materiaal
Beschikbaarheid van kopieën
Beschrijving van de series en archiefbestanddelen
- Ondersteunende processen -, 000
  - Ondersteunende processen (Landbouw, Natuurbeheer en Visserij) 1945-, 8
    Actor: Minister van Landbouw, Natuur en Voedselkwaliteit
    - Circulaires voor de hoofdingenieurs-directeuren voor Landinrichting, Grond- en Bosbeheer, nadien Direkteuren Landelijke Gebieden en Kwaliteitszorg., 1969 - 1984; 54, 55
      - 1969-1980, 54; 54.6/37.8/56.7/39.12, 13, 14, 15/112.1
      - 1981-1984, 55; 112.2, 3, 4/113.1
    - Organisatie en formatie van de Directie Beheer Landbouwgronden., 1976; 32; 58.4
    - Begrotingen., 1976-1984; div. nrs.
      - Aanvullende begroting, 1976-1979, 94; 37.9, 38.10-11
      - 1% blokkering, 1976-1984, 97; 39.6-9, 111.11-15
      - Behandeling, 1976-1984, 93; 37.12-15, 109.7-10, 110.1
      - Overzichten. 1976-1984, div. nrs.
        - 1976-1979, 99; 38.1-4
        - 1980-1984, 100; 110.2-6
      - Ontwerp-begroting, met doorloop, 1977-1979, 95; 38.5-7
      - Prestatiebegroting, 1978-1984, 96; 38.8-9, 111.1-5
      - Voorbereiding, 1978-1984, 92; 37.10-11, 109.2-6
    - Intern overleg binnen de Directie Beheer Landbouwgronden., 1976-1987; div. nrs.
      - Hoofden van de Afdeling Grondzaken in de Provincie; vergaderingen nrs. 1 t/m 4, 1976, 102; 14.1-4
      - Rentmeesters; vergaderingen nrs. 1 t/m 3, 1976, 8; 16.8-17.2
      - Directievergaderingen. 1976-1985, div. nrs.
        - Deel 01, 1976, 26; 24.8, 25
        - Deel 02, 1976, 33; 26
        - Deel 03, 1976-1977, 34; 27
        - Deel 04, 1977, 35; 28
        - Deel 05, 1977, 36; 29
        - Deel 06, 1978, 37; 30
        - Deel 07, 1978, 39; 31
        - Deel 08, 1978, 40; 32
        - Deel 09, 1979, 41; 33
        - Deel 10, 1979, 42; 34
        - Deel 11, 1979, 44; 35
        - Deel 12, 1979, 47; 36
        - Deel 13, 1980, 48; 65.4-6
        - Deel 14, 1980, 51; 66
        - Deel 15, 1980, 61; 67
        - Deel 16, 1980-1981, 62; 68
        - Deel 17, 1981, 63; 69
        - Deel 18, 1981, 68; 70
        - Deel 19, 1981, 69; 71
        - Deel 20, 1981-1982, 70; 72
        - Deel 21, 1982, 71; 73
        - Deel 22, 1982, 72; 74
        - Deel 23, 1982-1983, 73; 82
        - Deel 24, 1983, 74; 83
        - Deel 25, 1983, 75; 84
        - Deel 26, 1983, 77; 85
        - Deel 27, 1984, 78; 118
        - Deel 28, 1984, 79; 119
        - Deel 29, 1984, 80; 120
        - Deel 30, 1984-1985, 81; 164.7
        - Deel 31, 1985, 82; 165
        - Deel 32, 1985, 83; 166
        - Deel 33, 1985, 84; 167
        - Deel 34, 1985, 85; 168.1
      - Alle functionarissen Directie Beheer Landbouwgronden in de provincie, 1977, 76; 117.4
      - Hoofden van de Afdeling Beheer Landbouwgronden. 1977-1985, div. nrs.
        - Vergaderingen nrs. 01 t/m 06, 1977, 5; 14.5-9, 15.1
        - Vergaderingen nrs. 07 t/m 16, 1978, 6; 15.2-11
        - Vergaderingen nrs. 17 t/m 23, 1979, 7; 16.1-7
        - Vergaderingen nrs. 24 t/m 33, 1980, 9; 75
        - Vergaderingen nrs. 34 t/m 42, 1981, 10; 85.2-86.3
        - Vergaderingen nrs. 43 t/m 51, 1982, 11; 86.4-8, 87.1-87.4
        - Vergaderingen nrs. 52 t/m 60, 1983, 16; 87.5-87.8, 88.1-88.5
        - Vergaderingen nrs. 61 t/m 70, 1984, 19; 121, 122.1-2
        - Vergaderingen nrs. 71 t/m 74, 1985, 21; 168.2-5
        - Vergaderingen nrs. 75 t/m 79, 1985, 22; 169.1-5
      - Hoofden van de Sectie Verwerving, Beheer en Overdrachten van de Afdelingen Beheer Landbouwgronden in de provincies. 1977-1985, div. nrs.
        - Vergaderingen nrs. 01 t/m 12, 1977-1979, 13; 17
        - Vergaderingen nrs. 14 t/m 20, 1980-1981, 14; 88
        - Vergaderingen nrs. 21 t/m 30, 1981-1982, 15; 89
        - Vergaderingen nrs. 31 t/m 37, 1982-1983, 17; 90
        - Vergaderingen nrs. 38 t/m 44, 1984, 18; 122
        - Vergaderingen nrs. 45 t/m 49, 1985, 20; 169, 170
      - Werkgroep Beheer Stichting Beheer Landbouwgronden-bezit, 1978-1979, 56; 41.2, 3
      - Hoofden Algemeen Beheer. 1978-1985, div. nrs.
        - Vergaderingen nrs. 25 t/m 47, 1978-1982, 66; 24, 92, 93
        - Vergaderingen nrs. 48 t/m 64, 1983-1985, 67; 93, 123, 170
      - Hoofden van de Sectie Structuur- en Beheersregelingen in de provincies. 1978-1985, div. nrs.
        - Vergaderingen nrs. 01 t/m 11, 1978-1980, 24; 23, 90
        - Vergaderingen nrs. 12 t/m 20, 1981-1982, 58; 91
        - Vergaderingen nrs. 21 t/m 26, 1982-1983, 59; 92
        - Vergaderingen nrs. 27 t/m 36, 1984-1985, 60; 123, 170
      - Afdelingshoofden Algemeen Beheer, 1979-1981, 64; 24, 92
      - Interne Planologisch Overleg en Werkgroep Ruimtelijke Aangelegenheden. 1983-1987, div. nrs.
        - Vergaderingen van de Interne Planologische Overleg, 1983-1984, 28; 65.2/3
        - Werkgroep Ruimtelijke Aangelegenheden; vergaderstukken, 1984-1987, 29; 108.3, 4, 5, 6
      - Onderzoeksoverleg, 1985-1986, 101; 109.1
    - Verslagen van de studiebijeenkomsten te Lunteren en Veldhoven., 1977; 30; 58.6, 7, 8
    - Dienstleiding met de personeelsdelegatie van de Directie Beheer Landbouwgronden; vergaderingen., 1977-1979; 31; 58.1
    - Functiebeschrijvingen Directie Beheer Landbouwgronden; herwaardering., 1978; 57; 58.6
    - Besprekingen Functioneren Afdeling Personeelszaken en Afdeling Vorming en Opleiding van de Landinrichtingsdienst, Directie Beheer Landbouwbeheer en Staatsbosbeheer., 1978-1980; 38; 41.6, 7/117.3
    - Taken van de planologische medewerker bij de Hoofd-ingenieur Directeur voor Landinrichting, Grond en Bosbeheer., 1978-1981; 52; 40.9
    - Stuurgroep Automatisering van de Landinrichtingsdienst, Directie Beheer Landbouwgronden en Staatsbosbeheer., 1979-1984; div. nrs.
      - Vergaderingen nrs. 01 t/m 19, 1979-1982, 45; 41.4/115.6, 7/116, 4
      - Vergaderingen nrs. 20 t/m 26, 1982-1984, 46; 116.2, 3/117.1
    - Projektgroep Financiële Administratie Directie Beheer Landbouwgronden., 1982-1983; 49; 117.2
    - Commissie Beheer Apparatuur Automatisering van de Landinrichtingsdienst, Directie Beheer Landbouwgronden en Staatsbosbeheer., 1983-1984; 50; 115.4, 5
- a Grondprijsbeleid 1945-1993, 035A
  - Het voorbereiden van het Kaderbesluit Grondbank. 1970-1976, 12
    Bron: Begrotingen.
    Datum: 16-03-1998
    - Stukken met betrekking tot aanzet grondpolitiek, onteigeningswet/voorkeursrecht gemeenten., 1966; 104; 5.5
  - Het voorbereiden van de Wet agrarisch grondverkeer. 1977-1981, 13
    Bron: LNV-begrotingen.
    - Wet Vervreemding Landbouwgronden; advies aan de minister over de grondpolitiek ten behoeve van het overleg met een aantal KNBTB-ers., 1978; 105; 124.10
    - Ontwerp-Wet Vervreemding Landbouwgronden; wijzigingsvoorstellen., 1978-1980; 106; 124.1
    - Interne beraadsgroep Wet Agrarisch Grondverkeer., 1981-1983; div. nrs.
      - 1e - 19e vergadering, 1981, 108; 126.4/127.1,2
      - 20e - 26e vergaderingen, 1982-1983, 109; 126.4/127.1,2
- a Natuur- en landschapsbeheer 1945-, 079A
  - Het formuleren en evalueren van beleidsstandpunten inzake natuur- en landschapsbeheer. 1945-, 1
    Product: Nota landelijke gebieden 1983.
    Structuurschema Natuur- en Landschapsbehoud 1986.
    Structuurschema Groene Ruimte.
    Opm.: Zie voor het opstellen van Planologische Kernbeslissingen (PKB) het Pivot-rapport 'Ruimtelijke Ordening'.
    Datum: 10-11-2000
    - Interdepartementale Commissie Nationale Parken en Landschapsparken; reactie van het Ministerie van Landbouw op het eind-rapport van de Commissie Verhoeve., 1974-1980; 3; 44.1, 2, 8, 12
- b Relatienotabeleid 1974-1995, 079B
  - Het formuleren van standpunten ten aanzien van het beleid betreffende de relatie tussen de bescherming van natuur- en landschappelijke waarden en de uitoefening van de landbouw. 1974-, 1
    Datum: 30-03-1998
    - Interdepartementale Commissie Nationale Parken en Landschapsparken; reactie van het Ministerie van Landbouw op het eind-rapport van de Commissie Verhoeve., 1974-1980; 3; 44.1, 2, 8, 12
    - Intern overleg binnen de Directie Beheer Landbouwgronden., 1976-1987; div. nrs.
      - Hoofden van de Afdeling Grondzaken in de Provincie; vergaderingen nrs. 1 t/m 4, 1976, 102; 14.1-4
      - Rentmeesters; vergaderingen nrs. 1 t/m 3, 1976, 8; 16.8-17.2
      - Directievergaderingen. 1976-1985, div. nrs.
        - Deel 01, 1976, 26; 24.8, 25
        - Deel 02, 1976, 33; 26
        - Deel 03, 1976-1977, 34; 27
        - Deel 04, 1977, 35; 28
        - Deel 05, 1977, 36; 29
        - Deel 06, 1978, 37; 30
        - Deel 07, 1978, 39; 31
        - Deel 08, 1978, 40; 32
        - Deel 09, 1979, 41; 33
        - Deel 10, 1979, 42; 34
        - Deel 11, 1979, 44; 35
        - Deel 12, 1979, 47; 36
        - Deel 13, 1980, 48; 65.4-6
        - Deel 14, 1980, 51; 66
        - Deel 15, 1980, 61; 67
        - Deel 16, 1980-1981, 62; 68
        - Deel 17, 1981, 63; 69
        - Deel 18, 1981, 68; 70
        - Deel 19, 1981, 69; 71
        - Deel 20, 1981-1982, 70; 72
        - Deel 21, 1982, 71; 73
        - Deel 22, 1982, 72; 74
        - Deel 23, 1982-1983, 73; 82
        - Deel 24, 1983, 74; 83
        - Deel 25, 1983, 75; 84
        - Deel 26, 1983, 77; 85
        - Deel 27, 1984, 78; 118
        - Deel 28, 1984, 79; 119
        - Deel 29, 1984, 80; 120
        - Deel 30, 1984-1985, 81; 164.7
        - Deel 31, 1985, 82; 165
        - Deel 32, 1985, 83; 166
        - Deel 33, 1985, 84; 167
        - Deel 34, 1985, 85; 168.1
      - Alle functionarissen Directie Beheer Landbouwgronden in de provincie, 1977, 76; 117.4
      - Hoofden van de Afdeling Beheer Landbouwgronden. 1977-1985, div. nrs.
        - Vergaderingen nrs. 01 t/m 06, 1977, 5; 14.5-9, 15.1
        - Vergaderingen nrs. 07 t/m 16, 1978, 6; 15.2-11
        - Vergaderingen nrs. 17 t/m 23, 1979, 7; 16.1-7
        - Vergaderingen nrs. 24 t/m 33, 1980, 9; 75
        - Vergaderingen nrs. 34 t/m 42, 1981, 10; 85.2-86.3
        - Vergaderingen nrs. 43 t/m 51, 1982, 11; 86.4-8, 87.1-87.4
        - Vergaderingen nrs. 52 t/m 60, 1983, 16; 87.5-87.8, 88.1-88.5
        - Vergaderingen nrs. 61 t/m 70, 1984, 19; 121, 122.1-2
        - Vergaderingen nrs. 71 t/m 74, 1985, 21; 168.2-5
        - Vergaderingen nrs. 75 t/m 79, 1985, 22; 169.1-5
      - Hoofden van de Sectie Verwerving, Beheer en Overdrachten van de Afdelingen Beheer Landbouwgronden in de provincies. 1977-1985, div. nrs.
        - Vergaderingen nrs. 01 t/m 12, 1977-1979, 13; 17
        - Vergaderingen nrs. 14 t/m 20, 1980-1981, 14; 88
        - Vergaderingen nrs. 21 t/m 30, 1981-1982, 15; 89
        - Vergaderingen nrs. 31 t/m 37, 1982-1983, 17; 90
        - Vergaderingen nrs. 38 t/m 44, 1984, 18; 122
        - Vergaderingen nrs. 45 t/m 49, 1985, 20; 169, 170
      - Werkgroep Beheer Stichting Beheer Landbouwgronden-bezit, 1978-1979, 56; 41.2, 3
      - Hoofden Algemeen Beheer. 1978-1985, div. nrs.
        - Vergaderingen nrs. 25 t/m 47, 1978-1982, 66; 24, 92, 93
        - Vergaderingen nrs. 48 t/m 64, 1983-1985, 67; 93, 123, 170
      - Hoofden van de Sectie Structuur- en Beheersregelingen in de provincies. 1978-1985, div. nrs.
        - Vergaderingen nrs. 01 t/m 11, 1978-1980, 24; 23, 90
        - Vergaderingen nrs. 12 t/m 20, 1981-1982, 58; 91
        - Vergaderingen nrs. 21 t/m 26, 1982-1983, 59; 92
        - Vergaderingen nrs. 27 t/m 36, 1984-1985, 60; 123, 170
      - Afdelingshoofden Algemeen Beheer, 1979-1981, 64; 24, 92
      - Interne Planologisch Overleg en Werkgroep Ruimtelijke Aangelegenheden. 1983-1987, div. nrs.
        - Vergaderingen van de Interne Planologische Overleg, 1983-1984, 28; 65.2/3
        - Werkgroep Ruimtelijke Aangelegenheden; vergaderstukken, 1984-1987, 29; 108.3, 4, 5, 6
      - Onderzoeksoverleg, 1985-1986, 101; 109.1
    - Aankoopbeleid particuliere natuurbeschermingsorganisaties., 1978-1983; 90; 97
    - Verwerving van landbouwgronden voor de vorming van reservaten., 1983-1985; 89; 97.3
  - Het voorbereiden van regelgeving betreffende de relatie tussen de bescherming van natuur- en landschappelijke waarden en de uitoefening van de landbouw. 1974-, 2
    - Circulaires voor de hoofdingenieurs-directeuren voor Landinrichting, Grond- en Bosbeheer, nadien Direkteuren Landelijke Gebieden en Kwaliteitszorg., 1969-1984; div. nrs.
      - 1969-1980, 54; 54.6/37.8/56.7/39.12, 13, 14, 15/112.1
      - 1981-1984, 55; 112.2, 3, 4/113.1
  - Het verwerven van het recht van eigendom of het zakelijk genotsrecht van een of meer percelen grond, die in een reservaatsgebied zijn gelegen en met betrekking waartoe een beheersovereenkomst is gesloten als deze percelen te koop worden aangeboden. 1983-, 65
    Actor: Bureau Beheer Landbouwgronden (BBL)
    Grondslag: Beschikking beheersovereenkomsten 1983, art. 66 en 67.
    Regeling beheersovereenkomsten 1988 (Stcrt. 1988, 149), art. 52.
    Regeling beheersovereenkomsten 1993 (Stcrt. 1992, 253), art. 52.
    - Overlegcommissie Grondverwerving; vergaderstukken., 1977-1985; div. nrs.
      - Vergaderingen nrs. 01 t/m 17, 1977-1979, 87; 97, 42
      - Vergaderingen nrs. 18 t/m 25, 1980-1985, 88; 97, 98